【裁判字號】    99,撤緩,18
【裁判日期】    990208
【裁判案由】    聲請撤銷緩刑
【裁判全文】
臺灣新竹地方法院刑事裁定              99年度撤緩字第18號
聲  請  人  臺灣新竹地方法院檢察署檢察官
受  刑  人  甲○○
上列聲請人因受刑人犯竊盜案件（本院98年度竹北簡字第218 號
），聲請撤銷緩刑之宣告（99年執聲字第67號），本院裁定如下
：
    主  文
本院九十八年度竹北簡字第二一八號簡易判決對甲○○所為緩刑
貳年之宣告撤銷。
    理  由
一、聲請意旨略以：受刑人因犯竊盜案件，經本院於民國98年 6
    月15日以98年度竹北簡字第218 號簡易判決（98年度速偵字
    第885號）判處罰金新臺幣貳仟元，同時宣告緩刑2年，於98
    年7月3日確定。惟其於緩刑期內即98年8月6日更犯詐欺取財
    罪，經本院於98年9月7日以98年度竹北簡字第407 號簡易判
    決判處罰金新臺幣伍仟元，於98年9 月24日確定，核該受刑
    人所為，已合於刑法第75條之1第1 項第2款（聲請書誤載為
    75條之1第1項第1 款）所定得撤銷緩刑宣告之原因，爰依刑
    事訴訟法第476條規定聲請撤銷緩刑之宣告等語。
二、按受緩刑之宣告，緩刑期內因故意犯他罪，而在緩刑期內受
    6 月以下有期徒刑、拘役或罰金之宣告確定者，撤銷其宣告
    ，98年5 月19日修正施行之刑法第75條之1 第1 項第2 款定
    有明文。又上開修正規定，依刑法施行法第10條之2 第2 項
    之規定，自98年9 月1 日施行，且同法施行法第6 條之1 第
    2 項復規定：「於中華民國98年5 月19日刑法修正施行前，
    受緩刑之宣告，98年5 月19日修正刑法施行後，仍在緩刑期
    內者，適用98年5 月19日修正施行之刑法第75條及第75條之
    1 規定」。是倘受刑人於上開刑法第75條之1 第1 項第2 款
    規定修正施行前，受緩刑之宣告，而於該條規定施行後，仍
    在緩刑期內者，應適用98年5 月19日修正施行之刑法第75條
    之1規定。經查，本件受刑人甲○○前於98年4月17日因犯竊
    盜罪，經本院以竹北簡字第 218號簡易判決，判處罰金新臺
    幣2,000元，如易服勞役，以新臺幣1,000元折算1 日，並予
    以緩刑2年之寬典，於98年7月3 日確定（緩刑期間依刑法第
    74條第1項規定，自裁判確定之日即98年7月3日起算，至100
    年7月2日止），有上開判決正本及臺灣高等法院被告前案紀
    錄表在卷可參，足見受刑人係於上開刑法第75條之1第1項第
    2 款規定修正施行前受緩刑之宣告，而於該條規定施行後仍
    在緩刑期內，自應適用98年5 月19日修正施行之上開刑法第
    75條之1之規定。
三、次按刑法第75條之1 得撤銷緩刑宣告之規定，考其立法意旨
    略以：關於緩刑之撤銷，現行法第75條第1項固已設有2款應
    撤銷之原因；至得撤銷緩刑之原因，則僅於保安處分章內第
    93條第3 項與撤銷假釋合併加以規定，體例上不相連貫，實
    用上亦欠彈性，爰參酌德國及奧地利現行立法例增訂得撤銷
    緩刑之原因，其中現行關於緩刑前或緩刑期間故意犯他罪，
    而在緩刑期內受得易科罰金之有期徒刑之宣告者，列為應撤
    銷緩刑之事由，因認過於嚴苛，而排除第75條應撤銷緩刑之
    事由，移列至得撤銷緩刑事由，俾使「法官依被告再犯情節
    ，而裁量是否撤銷先前緩刑之宣告」；其次，如有前開事由
    ，但判決宣告拘役、罰金時，可見行為人仍未見悔悟，有列
    為得撤銷緩刑之事由，以資彈性適用，爰於第1項第1款、第
    2 款增訂之。且本條採用裁量撤銷主義，賦予法院撤銷與否
    之權限，特於第1 項規定實質要件為「足認原宣告之緩刑難
    收其預期效果，而有執行刑罰之必要」，供作審認之標準。
    亦即於上揭「得」撤銷緩刑之情形，法官應依職權本於合目
    的性之裁量，妥適審酌被告所犯前後數罪間，關於法益侵害
    之性質、再犯之原因、違反法規範之情節是否重大、被告主
    觀犯意所顯現之惡性及其反社會性等情，是否已使前案原為
    促使惡性輕微之被告或偶發犯、初犯改過自新而宣告之緩刑
    ，已難收其預期之效果，而確有執行刑罰之必要，此與刑法
    第75條第1項所定2款要件有一具備，即毋庸再行審酌其他情
    狀，應逕予撤銷緩刑之情形不同。
四、經查：受刑人甲○○前於98年 4月17日因犯竊盜罪，經本院
    以竹北簡字第218號簡易判決，判處罰金新臺幣2,000元，如
    易服勞役，以新臺幣1,000元折算1日，並予以緩刑2 年之寬
    典，於98年7月3日確定（下稱甲案），惟受刑人復於上開簡
    易判決宣判後緩刑期內即98年8月6日更犯詐欺取財罪，經本
    院於98年9月7日以98年度竹北簡字第407 號簡易判決，判處
    罰金新臺幣5,000 元，如易服勞役，以新臺幣1,000元折算1
    日，於98 年9月24日確定（下稱乙案），有上開二判決正本
    及臺灣高等法院被告前案紀錄表在卷可參（見本院卷第3至6
    頁、第8 頁），而受刑人甲○○所犯上開甲案係對被害人臺
    灣家樂福股份有限公司竹北分公司（下稱竹北家樂福）犯竊
    盜罪，即侵害其所有之財產法益，經本院考量受刑人前素行
    良好，該次係初犯竊盜罪，所竊物品價值新臺幣200 元，且
    該物品亦經被害人領回，所生損害尚輕，再者受刑人犯後坦
    認一切犯行，且其當時仍係大學在學學生，仍期待該判決能
    促使其警惕而收教化功能，而予以緩刑2 年之寬典；未料其
    仍不知警惕，於緩刑期內之98年8月6日再對同一被害人即竹
    北家樂福，再犯乙案之詐欺取財罪即以將高價物品置入低價
    之包裝盒予以結帳之方式而犯詐取財物，再次侵害同一人之
    財產法益，並經本院判處罰金刑確定，由於受刑人用不同手
    法一再侵害同一被害人之財產法益等情，足認本院上開緩刑
    之寬典，已不足以使受刑人警惕並改過自新，而難收其預期
    教化之效果，而有執行刑罰之必要，從而聲請人聲請撤銷本
    院98年度竹北簡字第218 號簡易判決關於緩刑之宣告，核無
    不合，應予准許。
五、爰依刑事訴訟法第476條規定，裁定如主文。
中    華    民    國    99    年    2     月    8     日
                  刑事第六庭    法  官  邱忠義
以上正本證明與原本無異。
如不服本裁定應於送達後5日內向本院提出抗告狀。
中    華    民    國    99    年    2     月    8     日
                                書記官  吳美雲

司法院資訊處製作；財團法人民間司法改革基金會備份。
